臺灣臺中地方法院刑事裁定
111年度聲字第3077號
聲請人  即
被      告  鍾昌伯




上列聲請人即被告因違反槍砲彈藥刀械管制案件（111年度訴字
第1948號），對於本院受命法官於民國111年9月21日所為羈押之
處分不服，聲請撤銷，本院裁定如下：
    主    文
聲請駁回。
    理    由
一、聲請意旨詳如刑事聲請狀所載（如附件）。
二、原處分意旨略以：被告經訊問後，坦承全部犯行，並有卷內
    證據資料佐證，犯嫌重大，被告前因非法持有子彈、非法販
    賣子彈、非法持有槍砲主要零件經臺灣高等法院臺中分院判
    決應執行有期徒刑8月在案，又因非法製造可發射子彈具殺
    傷力之槍枝未遂，以及非法持有改造手槍3枝經臺灣彰化地
    方檢察署110年度偵字第2573號、10916號起訴，仍再犯本案
    非法持有非制式手槍罪，足認被告有刑事訴訟法第101條第1
    項第9款規定反覆實施槍砲彈藥刀械管制條例第7條之同一犯
    罪之虞，非予羈押，顯難進行審判及執行之程序，認有羈押
    之原因及必要，應予羈押等語。
三、按法院對被告執行之羈押，本質上係為使訴訟程序得以順利
    進行或為保全證據或為保全對被告刑罰執行之目的，而對被
    告所實施之剝奪人身自由之強制處分，是關於羈押與否之審
    查，其目的僅在判斷有無實施羈押強制處分之必要，並非認
    定被告有無犯罪之實體審判程序，故關於羈押之要件，無須
    經嚴格證明，以經釋明得以自由證明為已足；被告有無羈押
    之必要，法院僅須審查被告犯罪嫌疑是否重大、有無羈押原
    因、以及有無賴羈押以保全偵審或執行之必要，由法院就具
    體個案情節予以斟酌決定，如就客觀情事觀察，法院許可羈
    押之裁定或處分，在目的與手段間之衡量並無明顯違反比例
    原則情形，即無違法或不當可言。至於被告是否成立犯罪，
    乃本案實體上應予判斷之問題，非法院裁定是否羈押之審查
    要件。次按刑事訴訟法第101條之1所定之預防性羈押，係因
    考慮該條所列各款犯罪，一般而言，對於他人生命、身體、
    財產有重大之侵害，對社會治安破壞甚鉅，而其犯罪性質，
    從實證之經驗而言，犯罪行為人大多有一而再、再而三反覆
    為之的傾向，故為避免此種犯罪型態之犯罪行為人，在同一
    社會環境條件下，再次興起犯罪之意念而再為同一之犯罪，
    因此透過拘束其身體自由之方式，避免其再犯，是法院依該
    條規定決定是否應予羈押時，並不須有積極證據，足認其確
    實準備或預備再為同一之犯罪，而僅須由其犯罪之歷程觀察
    ，其於某種條件下已經多次犯下該條所列之罪行，而該某種
    條件，現在正存在於被告本身或其前犯罪之外在條件並未有
    明顯之改善，而可使人相信在此等環境下，被告有可能再為
    同一犯罪之危險，即可認定有反覆實施該條犯罪之虞。
四、經查：
　㈠本案羈押處分係本院受命法官於民國111年9月21日訊問被告
    後所為，並於同日將押票送達予被告收執，業據本院核閱11
    1年度訴字第1948號卷內之111年9月21日訊問筆錄、押票及
    押票回證無訛（見本院111年度訴字第1948號卷第69至85頁
    ）。本件押票於111年9月21日送達後，被告於111年9月23日
    具狀提起本件準抗告，亦有刑事聲請狀上之法務部○○○○○○○○
    收文戳章可憑，是本件聲請未逾法定期間，且聲請合法，合
    先敘明。
　㈡被告犯罪嫌疑重大：
　　被告於經本案受命法官訊問後，坦承起訴書所載之全部事實
    ，並有濫用藥物尿液檢驗報告、毒品鑑定、鑑驗書、搜索扣
    押物品筆錄及扣押物品目錄表等件在卷可稽，以及扣案物可
    憑，足認被告涉犯毒品危害防制條例第10條第1項之施用第
    一級毒品罪嫌、同條第2項之施用第二級毒品罪嫌、同條例
    第11條第3項之持有第一級毒品純質淨重10公克以上罪嫌，
    及槍砲彈藥刀械管制條例第13條第4項之非法持有槍砲之主
    要零件罪嫌、同條例第7條第4項之未經許可持有非制式手槍
    罪，足認其犯罪嫌疑重大，此原審法院羈押被告之前提事實
    ，經本院核閱卷證，並無疑義。
　㈢被告有刑事訴訟法第101條之1第1項第9款規定之預防性羈押
    原因存在，且無刑事訴訟法第114條不得駁回其具保聲請之
    情形存在：
　⒈被告前於98至99年間因違反槍砲彈藥刀械管制條例案件，迭
    經臺灣彰化地方法院及本院判決有罪確定，並經本院以100
    年度聲字第2063號定應執行有期徒刑8年2月，併科罰金新臺
    幣35萬5千元，嗣被告入監服刑後就有期徒刑部分於106年10
    月30日假釋出監並交付保護管束，且假釋期間於108年9月16
    日屆滿視為已執行，就罰金部分則係先行易服勞役，後於10
    7年7月18日改繳罰金執行完畢；詎被告竟於109年間再因涉
    犯槍砲彈藥刀械管制條例第8條第5項、第1項之非法製造可
    發射子彈具殺傷力之槍枝未遂罪、同條例第12條第1項之非
    法製造子彈罪、同條例第8條第4項之非法持有改造手槍罪及
    同條例第12條第4項之非法持有具殺傷力子彈罪等罪嫌，經
    臺灣彰化地方檢察署檢察官偵查起訴；又因108至109年間涉
    犯槍砲彈藥刀械管制條例第12條第4項之非法持有具殺傷力
    子彈罪、同條第12條第1項之販賣具有殺傷力子彈罪及同條
    例第13條第4項之非法持有槍砲之主要零件罪，經本院判處
    有罪，並經臺灣高等法院臺中分院判決上訴駁回；更另因於
    110年間涉犯槍砲彈藥刀械管制條例第7條第4項之未經許可
    持有非制式手槍罪，及同條例第12條第4項之非法持有具殺
    傷力子彈罪，經臺灣彰化地方法院判處有罪等情，有臺灣高
    等法院被告前案紀錄表、臺灣彰化地方檢察署110年度偵字
    第5273、10916號起訴書、臺灣高等法院臺中分院111年度上
    訴字第1547號判決書及臺灣彰化地方法院111年度訴字第677
    號判決書在卷可按，顯見被告於108年假釋期間屆滿後，於1
    08至110年間之短時間內已有多次製造或持有槍枝、子彈或
    組成零件的紀錄。
　⒉詎被告又於111年4月至5月間再為槍砲彈藥刀械管制條例第13
    條第4項、同條例第7條第4項所規定之非法持有槍砲之主要
    零件及未經許可持有非制式手槍等行為，並經檢察官偵查起
    訴（即本案），確已有充分理由足認其有反覆實施同一未經
    許可持有非制式手槍等犯嫌之虞，從而，被告有刑事訴訟法
    第101條之1第1項第9款規定預防性羈押之原因存在，且被告
    核無刑事訴訟法第114條不得羈押之事由。
　㈣被告有羈押之必要：
　　茲審酌被告行為嚴重危害社會治安，在被告自身及生活環境
    未改變之狀況下，被告極可能有再為同一犯罪之危險；復權
    衡國家刑事司法權之有效行使、社會秩序及公共利益、被告
    人身自由之私益及防禦權受限制之程度，與若僅命被告具保
    、責付或限制住居等侵害較小之手段，不足以確保後續審判
    或執行程序之順利進行，依目前訴訟進程觀之，被告確有羈
    押之必要。
　㈤準抗告意旨雖以起訴書犯罪事實欄三、之犯罪事實與另案具
    有法律上一罪關係，而無以重複審判及據以推論被告具有反
    覆實施之虞等詞置辯，惟預防性羈押規定之主要目的，在於
    防止被告再犯，防衛社會安全，並非認定被告有無犯罪或犯
    罪過程之實體審判程序，而本案被告有反覆實施犯罪之可能
    ，已如前述，被告日後是否有反覆實行犯罪之虞，並非僅依
    憑被告是否坦承客觀事實或該事實是否與另案為同一事實為
    判斷標準。此外，原處分業已敘明考量被告違反槍砲彈藥刀
    械管制條例第7條第4項未經許可持有非制式手槍罪等罪嫌重
    大，對社會秩序危害程度，並審酌被告個人之精神、身心狀
    態、生活環境等，認有事實足認被告確有反覆實行同一犯罪
    之虞，尚無從以具保、責付或限制住居等方式排除被告有反
    覆實行同一犯罪之虞之可能性，是準抗告意旨所指各節，均
    非可採。
五、綜上所述，原處分認被告有依刑事訴訟法第101條之1第1項
    第9款之羈押原因，且有羈押之必要性，予以羈押被告，衡
    未違反常情事理之判斷，亦未逾越必要之程度，更未超乎比
    例原則，是應予維持。從而，被告以前詞指摘原羈押處分不
    當，為無理由，應予駁回。　　
據上論斷，應依刑事訴訟法第416條第4項、第412條，裁定如主
文。
中　　華　　民　　國　　111 　年　　10　　月　　6 　　日
                  刑事第八庭  審判長法  官  簡芳潔
　　　　　　　　　　　　　　　　　　法　官  王靖茹
　　　　　　　　　　　　　　　　　　法　官  姚佑軍　
上正本證明與原本無異。
本裁定不得抗告。
　　　　　　　　　　　　　　                                書記官  吳佳蔚
中　　華　　民　　國　　111 　年　　10　　月　　6 　　日